【裁判字號】    89,易,2595
【裁判日期】    890630
【裁判案由】    竊盜
【裁判全文】
臺灣高雄地方法院刑事判決                        八十九年度易字第二五九五號
    公  訴  人  臺灣高雄地方法院檢察署檢察官
    被      告  乙○○
右列被告因竊盜案件，經檢察官提起公訴（八十九年度偵字第二六一四號），本院判
決如左：
    主  文
乙○○無罪。
    理  由
一、公訴意旨略以：被告乙○○前係受僱於被害人甲○○之員工，於受僱期間使用甲
    ○○所有車牌號碼ＸＪ─○三五九號自小客車，詎離職後未將車鑰匙返還被害人
    ，且意圖為自己不法之所有，於民國八十八年十二月八日凌晨四時許，在高雄市
    三民區○○○路一○四巷十號前，持前開鑰匙竊走甲○○所有前開車輛供己使用
    ，而認被告涉犯刑法第三百二十條第一項之竊盜罪嫌等語。
二、查公訴意旨無非以被害人曾於八十八年十二月二十四日報案稱於同年月八日凌晨
    四時許，發現前開原停於高雄市三民區○○○路一○四巷十號前之自小客車未見
蹤跡，而請求警方協尋之事實，以及贓物認領保管收據一紙等情，為論罪之據。
    訊之被告對於右揭時地開走被害人上開自小客車之情，固為坦承，然堅詞否認有
    何竊盜犯行，並辯稱：被害人原有交付伊一把前開自小客車之車鑰匙，且平日渠
    二人均可自由使用該自小客車，且伊使用該車時亦無庸須先向被害人報備，伊並
    無竊盜之情形等語。
三、按犯罪事實應依證據認定之，無證據不得推定其犯罪事實，刑事訴訟法第一百五
    十四條第一項定有明文。次按刑法上之竊盜罪，其犯罪構成要件所稱之竊取行為
    ，係指行為人違背他人之意思，或者至少未得他人同意，而以和平之手段，取走
    行為客體即持有物，破壞他人與其持有物之持有支配關係，亦即以非暴力之手段
    ，使他人無法行使對於持有物之支配監督權，並進而建立另一新的持有支配關係
    ，而使自己或第三人成為該物之持有人，取得該物之支配管領力者，始足當之。
    經查被害人除陳稱：被告原係受雇於伊擔任貨車助手，而前開汽車平日即供伊與
    被告駕駛使用，伊原即交付一把車鑰匙予被告，伊與被告均可自由使用該車，且
    被告原本即可任意開用，並不需要一用完即須將車交還予伊或事先報備，只要伊
    想要用車時車子有停在伊位於高雄市○○區○○街六七號之一住處或高雄市三民
    區○○○路一○四巷十號旁之空地即可等語外，並稱：因被告已有好幾天未來上
    班，亦未見到車蹤，當時係有想到會不會是被告開走，但因無法聯絡到被告，加
    上伊害怕該車遭人竊走，又怕被人利用作為犯罪工具，故先去報案稱車子遺失請
    求協尋，以為防備，如果伊確認係被告開走使用，伊一定會同意其使用，因原本
    被告就可使用該車等語至明（見本院八十九年六月三十日審判筆錄），由上所述
    ，被告原本自始即可任意開用上開自小客車，並不需要一用完即須將車交還予告
    訴人或事先報備告訴人，亦即被害人原本就同意將該車交由被告任意開用，則被
    告縱於八十八年十二月八日將該部自小客車開走使用，亦係行使原本即存有之支
    配使用權，自與前揭行為人違背他人之意思，或者至少未得他人同意，而以和平
    之手段，取走行為客體即持有物，破壞他人與其持有物之持有支配關係，使他人
    無法行使對於持有物之支配監督權，並進而建立另一新的持有支配關係之竊盜罪
    之犯罪構成要件，容屬有間，自不得僅憑被害人因未見車蹤，復無法與被告取得
    連繫，在害怕該車遭他人竊走及怕被人利用作為犯罪工具之恐懼懷疑之下，而所
    為報案請求協尋之舉動，即遽以推認被告竊盜犯行之依據。至於被告對於上開自
    小客車是否有所謂易持有為所有之侵占犯嫌，因與本件起訴之犯罪事實難認同一
    ，本院自不得變更起訴法條而逕予審判之理。此外復查無其他積極證據足證被告
    有何公訴意旨所指之竊盜犯行，既不能證明被告犯罪，爰應為無罪之諭知。
據上論斷，應依刑事訴訟法第三百零一條第一項，判決如主文。
本案經檢察官李靜文到庭執行職務。
中      華      民      國    八十九    年      六      月     三十     日
                                  臺灣高雄地方法院刑事第二庭
                                      法  官    陳  威  龍
右正本證明與原本無異。
如不服本判決，應於判決送達後十日內，向本院提出上訴狀。
                                      書記官    林  雯  琪
中      華      民      國    八十九    年      七      月      一      日


司法院資訊處製作；財團法人民間司法改革基金會備份。
